【裁判字號】    98,審易,3282
【裁判日期】    990115
【裁判案由】    竊盜
【裁判全文】
臺灣高雄地方法院刑事判決            98年度審易字第3282號
公  訴  人  臺灣高雄地方法院檢察署檢察官
被      告  丙○○
上列被告因竊盜案件，經檢察官提起公訴（98年度偵字第34281
號），被告就被訴事實為有罪之陳述，經本院告知簡式審判程序
之旨，並聽取被告與公訴人之意見後，裁定進行簡式審判程序，
判決如下：
    主  文
丙○○犯攜帶兇器竊盜罪，累犯，處有期徒刑柒月，扣案之螺絲
扳手壹支、十字起子壹支、六角扳手壹組均沒收。
    事實及理由
一、本件犯罪事實、證據，除更正為「丙○○前因詐欺案件，經
    本院以97年度審簡字第442 號判處有期徒刑2 月確定，於民
    國97年11月9 日執行完畢」，及補充被告於本院審理時之自
    白為證據外，其餘均引用起訴書所載（如附件）。
二、按刑法第321 條第1 項第3 款之攜帶兇器竊盜罪，係以行為
    人攜帶兇器竊盜為其加重條件，此所謂兇器，其種類並無限
    制，凡客觀上足對人之生命、身體、安全構成威脅，具有危
    險性之兇器均屬之，且祇須行竊時攜帶此種具有危險性之兇
    器為已足，並不以攜帶之初有行兇之意圖為必要（最高法院
    79年台上字第5253號判例意旨參照）。查被告為本件竊盜犯
    行時所持用之螺絲扳手、十字起子、六角扳手等物，均係金
    屬材質，質地堅硬，上開工具對人之生命、身體均具有相當
    程度之危險性，足供兇器使用，應屬兇器無訛。是核被告所
    為，係犯刑法第321 條第1 項第3 款攜帶兇器竊盜罪。被告
    有前開受有期徒刑執行完畢之情形，此有臺灣高等法院被告
    前案紀錄表在卷可佐，其於徒刑執行完畢5 年之內故意再犯
    本件有期徒刑以上之罪，為累犯，應依法加重其刑。
三、爰審酌被告正值青壯，有工作能力，竟不思以正途取財，其
    稱因其腳踏車車燈壞掉，家境貧窮沒有錢購買所以行竊，足
    見其價值觀錯誤，有需矯正之處，及其犯後坦承犯行，所竊
    財物價值並非甚鉅，且已發還被害人領回，造成被害人損失
    有限等一切情狀，認檢察官求處有期徒刑7 月，應屬允當，
    而量處如主文所示之刑。至於扣案之螺絲扳手1 支、十字起
    子1 支、六角扳手1 組等物，均係被告行竊時所攜帶之兇器
    ，為被告所有供其犯罪所用之物，應依刑法第38條第1 項第
    2 款諭知沒收。
據上論斷，應依刑事訴訟法第273 條之1 第1 項、第299 條第1
項前段、第310 條之2 、第454 條第2 項，刑法第321 條第1 項
第3 款、第47條第1 項、第38條第1 項第2 款，判決如主文。
本案經檢察官丁○○到庭執行職務。
中    華    民    國    99    年    1     月    15    日
                  刑事第十庭    法  官  蔡書瑜
以上正本證明與原本無異。
如不服本判決應於收受送達後10日內向本院提出上訴書狀，並應
敘述具體理由；如未敘述上訴理由者，應於上訴期間屆滿後20日
內向本院補提理由書（均須按他造當事人之人數附繕本）「切勿
逕送上級法院」。
中    華    民    國    99    年    1     月    15    日
                              書記官  楊明月
附錄：論罪法條
中華民國刑法第321條第1項
犯竊盜罪而有左列情形之一者，處 6 月以上、 5 年以下有期徒
刑：
一、於夜間侵入住宅或有人居住之建築物、船艦或隱匿其內而犯
    之者。
二、毀越門扇、牆垣或其他安全設備而犯之者。
三、攜帶兇器而犯之者。
四、結夥三人以上而犯之者。
五、乘火災、水災或其他災害之際而犯之者。
六、在車站或埠頭而犯之者。
附件：
臺灣高雄地方法院檢察署檢察官起訴書
                                     98年度偵字第34281號
    被      告  丙○○  男  37歲（民國○○年○月○○日生）
                        住高雄市○○區○○路363巷21號6樓
                        國民身分證統一編號：Ｚ000000000號
上列被告因竊盜案件，已經偵查終結，認應該提起公訴，茲將犯
罪事實及證據並所犯法條分敘如下：
        犯罪事實
一、丙○○曾因詐欺案件，經法院判處有期徒刑2月確定，甫於
    民國97年11月8日執行完畢。詎丙○○猶不知悔改，復意圖
    為自己不法之所有，於98年11月11日17時15分許，在高雄縣
    橋頭鄉○○路20號高雄捷運青埔站前，以客觀上足供兇器使
    用之十字起子及螺絲板手、六角板手等工具，竊取甲○○所
    有之腳踏車後方警示燈1組，得手後將之放在褲子口袋中欲
    離去之際，適為路過之民眾劉長靜發覺，隨即報警而查獲，
    並扣得十字起子、螺絲板手各1把、六角板手1組等物品。
二、案經高雄縣政府警察局岡山分局報告偵辦。
        證據並所犯法條
一、證據清單與待證事實：
 ┌──┬──────────┬────────────┐
 │編號│證    據    清    單│待    證    事    實    │
 ├──┼──────────┼────────────┤
 │ 一 │被告丙○○於警詢時及│證明全部犯罪事實。      │
 │    │偵查時之自白。      │                        │
 ├──┼──────────┼────────────┤
 │ 二 │被害人甲○○於警詢時│證明被告竊取之腳踏車後方│
 │    │之指述及證人劉長靜於│警示燈為被害人甲○○所有│
 │    │警詢時之證述。      │，以及被告於前揭時、地以│
 │    │                    │十字起子及螺絲板手、六角│
 │    │                    │板手等工具，竊取上開腳踏│
 │    │                    │車後方警示燈之事實。    │
 ├──┼──────────┼────────────┤
 │ 三 │高雄縣政府警察局岡山│證明查獲及扣案之物品。  │
 │    │分局搜索扣押筆錄、扣│                        │
 │    │押物品目錄表、贓物認│                        │
 │    │領保管單各1紙。     │                        │
 └──┴──────────┴────────────┘
二、按十字起子係鐵性材質且質地堅硬，為客觀上足以對人之生
    命、身體產生危害之兇器無訛，是核被告所為，係犯刑法第
    321條第1項第3款之加重竊盜罪嫌。又被告曾受有期徒刑之
    執行，於97年11月8日執行完畢之事實，有本署刑案查註紀
    錄表1份在卷可稽，其於5年內再犯本件有期徒刑以上之罪，
    為累犯，請依刑法第47條第1項之規定加重其刑。至扣案之
    十字起子、螺絲板手各1把、六角板手1組等物品，係被告所
    有供犯罪所用之物，業據被告坦認在卷，請依法宣告沒收。
三、依刑事訴訟法第251條第1項提起公訴。
    此    致
臺灣高雄地方法院
中    華    民    國    98    年    11    月    17    日
                              檢  察  官  乙  ○  ○


司法院資訊處製作；財團法人民間司法改革基金會備份。
